臺灣士林地方法院刑事裁定
111年度聲字第993號
聲  請  人  臺灣士林地方檢察署檢察官
受  刑  人  鄭緯翰



上列聲請人因受刑人數罪併罰有二裁判以上，聲請定其應執行刑
（111年度執字第2917號、111年度執聲字第606號），本院裁定
如下：
    主  文
鄭緯翰犯如附表所示各罪判處之刑，應執行有期徒刑玖月，如易
科罰金，以新臺幣壹仟元折算壹日。
    理  由
一、本件聲請意旨略以：受刑人鄭緯翰因犯詐欺等案件，先後判
    決確定如附表所載，應依刑法第53條及第51條第5款規定，
    定其應執行之刑，爰依刑事訴訟法第477條第1項聲請裁定等
    語。
二、按數罪併罰，有二裁判以上者，依第51條之規定，定其應執
    行之刑；數罪併罰，分別宣告其罪之刑，若宣告多數有期徒
    刑者，於各刑中之最長期以上，各刑合併之刑期以下，定其
    刑期。但不得逾30年，刑法第53條及第51條第5款分別定有
    明文。次按依刑法第53條及第54條規定應依同法第51條第5
    款至第7款規定定其應執行之刑者，由該案犯罪事實最後判
    決之法院之檢察官，聲請該法院裁定之，刑事訴訟法第477
    條第1項定有明文。又刑事訴訟法第370條第2項、第3項，已
    針對第二審上訴案件之定應執行之刑，明定有不利益變更禁
    止原則之適用；分屬不同案件之數罪併罰，倘一裁判宣告數
    罪之刑，曾經定其執行刑，再與其他裁判宣告之刑定其執行
    刑時，在法理上亦應同受此原則之拘束（最高法院103年度
    第14次刑事庭會議決議可資參照）。基此，上開更定之應執
    行刑，不應比前定之應執行刑加計其他裁判所處刑期或所定
    應執行刑後為重，否則即與法律秩序理念及法律目的之內部
    界限有違，難認適法（最高法院93年度台非字第192號判決
    意旨亦可參照）。再按數罪併罰之定應執行刑，係出於刑罰
    經濟與責罰相當之考量，並非予以犯罪行為人或受刑人不當
    之利益，為一種特別的量刑過程，即對犯罪行為人本身及所
    犯各罪之總檢視，除考量所犯數罪反應出之人格特性，並應
    注意各別刑罰規範之目的、相關刑事政策，及審酌輕重罪間
    體系之平衡、整體犯罪非難評價、各行為彼此間之偶發性、
    被告前科之關聯性、所侵害法益之專屬性或同一性、被告人
    格特性與犯罪傾向等因素為綜合判斷（最高法院105年度台
    抗字第449號、第888號裁定意旨參照）。又按數罪併罰之案
    件，縱其中部分已執行完畢，如該數罪尚未全部執行完畢，
    仍應依刑法第53條之規定，定其應執行之刑，至於數罪併罰
    之數刑罰中有已執行完畢部分，嗣後與他罪合併定應執行刑
    ，僅係確定後，由檢察官換發執行指揮書，就其先前已執行
    之有期徒刑部分，如何扣除之問題（最高法院109年度台抗
    字第203號裁定意旨參照）。
三、經查，本件受刑人因犯如附表所示之罪，先後經臺灣臺北地
    方法院、臺灣新北地方法院及本院判處如附表所示之刑，並
    均已分別確定在案，且本院並屬各該犯罪事實最後判決之法
    院，其中如附表編號1至2所犯之罪，經臺灣新北地方法院以
    111年度聲字第168號裁定定應執行有期徒刑6月，如易科罰
    金，以新臺幣1,000元折算1日確定，且各罪均係於附表編號
    1所示判決確定日期（即民國110年9月17日）前所為，有附
    表所示之判決及臺灣高等法院被告前案紀錄表各1份在卷可
    稽。又受刑人所犯如附表編號1至2所示之罪，已於111年7月
    3日執行完畢，有前揭臺灣高等法院被告前案紀錄表在卷足
    憑，依照前開說明，亦無妨於本院就已執行完畢部分與餘罪
    定應執行刑。是揆之上開說明，本院就如附表編號1至編號3
    之案件再為定應執行刑之裁判時，自應受前開裁判所為定應
    執行刑內部界限之拘束，而應在上開應執行刑與各罪所處之
    刑間之有期徒刑10月總和範圍內定應執行刑。茲檢察官聲請
    定其應執行之刑，本院審核認聲請為正當，爰審酌依卷附判
    決書觀之，所犯如附表所示犯行之罪質、所反應受刑人之人
    格特性與犯罪傾向等因素，對於受刑人所犯數罪為整體非難
    評價，及本院前已寄送定應執行刑意見調查表予受刑人，請
    受刑人於收受後3日內表示意見，該意見調查表於111年9月2
    8日寄存送達於受刑人之住所，受刑人迄今尚未回覆其對應
    執行刑之意見等情節，有本院送達證書在卷可稽（見本院卷
    第41頁），爰就受刑人所犯如附表所示各罪，定應執行刑如
    主文所示，並諭知易科罰金之折算標準。
四、依刑事訴訟法第477條第1項，刑法第53條、第51條第5款、
　　第41條第1項前段、第8項，裁定如主文。
中　　華　　民　　國　　111 　年　　10　　月　　17　　日
                  刑事第一庭       法  官  劉正祥
以上正本證明與原本無異。
如不服本裁定應於送達後5日內向本院提出抗告狀。
因疫情而遲誤不變期間，得向法院聲請回復原狀。
                                   書記官  張禹晨
中　　華　　民　　國　　111 　年　　10　　月　　17　　日
附表：
編　　　　　號  1 2 3 罪　　　　　名  過失傷害 偽造文書 詐欺 宣　　告　　刑  有期徒刑4月，如易科罰金以新臺幣1,000元折算1日 有期徒刑4月，如易科罰金以新臺幣1,000元折算1日 有期徒刑4月，如易科罰金以新臺幣1,000元折算1日 犯　罪　日　期  109年3月24日 109年11月19日 110年1月20日、110年1月21日 偵查（自訴）機關年度及案號  臺北地檢110年度偵緝字第795號 新北地檢110年度偵字第21111號 士林地檢110年度調偵緝字第80號 最　後 事實審 法　　院 臺北地院 新北地院 本院  案　　號 110年度交簡字第444號 110年度簡字第3583號 111年度簡字第34號  判決日期 110年8月18日 110年10月21日 111年3月9日 確　定 判　決 法　　院 臺北地院 新北地院 本院  案　　號 110年度交簡字第444號 110年度簡字第3583號 111年度簡字第34號  判決確定 日    期 110年9月17日 110年12月3日 111年6月28日     （撤回上訴）  備註   附表編號1至2部分業經臺灣新北地方法院以111年度聲字第168號裁定應執行有期徒刑6月確定，並於111年7月3日執行完畢。